Mochammad Fahmi Kurnia Sandi

FULLSTACK DEVELOPER & DESAIN GRAFIS

Profile

Saya adalah Fullstack Developer dengan keahlian Next.js, React, JavaScript, TypeScript, TailwindCSS, serta berpengalaman menggunakan Prisma sebagai ORM dan database seperti MongoDB, PostgreSQL dan MySQL. Terbiasa membangun aplikasi web modern dan fokus pada pengalaman pengguna. Saya juga seorang Desainer Grafis berpengalaman dengan CorelDRAW, Photoshop, dan Figma untuk menciptakan desain visual yang menarik. Menggabungkan sisi teknis dan kreatif untuk solusi digital yang menyeluruh.

Employment History

Frontend Engineer, Desain Grafis, Entri Data, Freelance

JANUARY 2024 - PRESENT

- Membuat desain website yang indah menggunakan React dan menjadikannya responsif.
- Mengembangkan makro untuk mengotomatiskan entri data dan mengurangi waktu yang dihabiskan untuk entri data manual.
- Mengembangkan pustaka UI kustom yang meningkatkan produktivitas pengembang dan penggunaan ulang kode.
- Membuatspesifikasi desain terperinci yang mengkomunikasikan tujuan desain kepada pengembang dan pemangku kepentingan.

Production Administration, PT. Untung Bersama Sejahtera, Surabaya

OCTOBER 2022 - OCTOBER 2023

- Memelihara catatan produksi, termasuk laporan produksi dan log.
- Memelihara dan memperbarui log produksi untuk melacak statistik produksi dan data kinerja.
- Mengembangkan dan memelihara database produksi untuk memastikan pelacakan dan pelaporan data produksi yang akurat.

Store Emplyee, Air Mancur Store, Surabaya

JULY 2021 - OCTOBER 2022

- Mengelola inventaris toko, memastikan keakuratan dan ketersediaan produk.
- Menjaga kebersihan dan kerapihan toko, yang menghasilkan peningkatan pembelian pelanggan.

Internships

Frontend Engineer Internship, Dinas Komunikasi dan Informatika (Diskominfo), Surabaya

MARCH 2019 - SEPTEMBER 2019

- Mengembangkan tampilan antarmuka website dinas menggunakan HTML, CSS, JavaScript serta framework seperti ReactJS dan NextJS.
- Mengimplementasikan desain responsif dengan Bootstrap dan TailwindCSS.
- Berkontribusi dalam perbaikan UI/UX untuk meningkatkan pengalaman pengguna.

Education

Sekolah Menegah Kejuruan (SMK), Kawung 1, Surabaya

JULY 2017 - MAY 2020

Saya lulus dari SMK Kawung 1, jurusan Rekayasa Perangkat Lunak. Selama studi, saya memperoleh keterampilan praktis dalam pengembangan perangkat lunak, pemrograman, dan teknologi, yang mempersiapkan saya untuk berkarier di bidang teknologi dan IT.

Details

JI. Gresik PPI 6 no. 22, Kemayoran, Krembangan, Surabaya, 60176 Indonesia +6285157017553 mochammadfahmiks@gmail.com

NATIONALITY

Indonesia

DRIVING LICENSE

1514-0001-000710

DATE / PLACE OF BIRTH

01 Januari 2000 Surabaya, Indonesia

Links

Portofolio

LinkedIn

Instagram

Skills

Bootstrap

TailwindCSS

Typescript

Rest API

ReactJS

NextJS

VueJS

Laravel

CoreIDRAW

Photoshop

Figma

Hobbies

Coding, Drawing, Design, Music